臺灣臺北地方法院民事判決　九十年度訴字第四九四三號
　　原　　　告　　丙○○
　　訴訟代理人　　乙○○
　　被　　　告　　甲○○
右當事人間請求損害賠償事件，由刑事庭移送前來，本院判決如左：
    主    文
被告應給付原告新台幣貳拾參萬柒仟伍佰伍拾參元，及自民國九十年十月九日起至清
償日止，按年息百分之五計算之利息。
原告其餘之訴駁回。
訴訟費用由被告負擔二分之一；餘由原告負擔。
本判決於原告以新台幣柒萬玖仟元供擔保後，得假執行。
原告其餘假執行之聲請駁回。
    事    實
甲、原告方面：
一、聲明：
（一）被告應給付原告新台幣（下同）五十三萬七千五百五十三元，及自起訴狀繕本
      送達之翌日起至清償日止，按年息百分之五計算之利息。
（二）願供擔保請准宣告假執行。
二、陳述：
（一）被告於民國九十年一月二十四日，在台北縣新店市○○路○段近碧潭派出所處
      之檳榔路公車站，基於傷害之犯意，出手毆打原告之頭部，致原告受有頭部外
      傷併臉部多處擦傷、腦震盪等傷害，且被告上開傷害犯罪行為，業據鈞院以九
      十年度簡字第二七○五號刑事簡易判決確定在案。為此，爰依侵權行為之法律
      關係訴請被告賠償五十三萬七千五百五十三元，及自起訴狀繕本送達之翌日起
      至清償日止，按年息百分之五計算之利息。
（二）原告請求項目及金額說明如下：
    １、醫療費用：就醫診療支出醫療費用五千五百五十三元。
    ２、看護費用：住院八日，每日看護費二千元，共計一萬六千元。
    ３、工作損失：原告受僱於新店客運公司擔任駕駛員，日薪二千元，因遭被告毆
        打住院八日致無法工作，共損失一萬六千元。
    ４、精神慰撫金：原告因遭被告毆打致受有頭部外傷臉部多處擦傷、腦震盪等傷
        害，經醫生診斷囑咐須持續追蹤治療及長期休養，但因家中僅原告一人工作
        且育有四名年幼子女，只好忍痛抱病工作。原告自受被告毆打後，因頭部經
        常暈眩而經常請假休養，影響工作績效，公司對原告亦不諒解，造成原告精
        神上受有損害，故請求被告賠償精神慰撫金五十萬元。
     以上共計五十三萬七千五百五十三元。
三、證據：提出財團法人天主教耕莘醫院診斷書影本一份、戶口名簿影本一份、扣繳
    憑單影本一份、薪資表影本十七份、醫療費用收據十份為證。
乙、被告方面：
一、聲明：駁回原告之訴及其假執行之聲請。
二、陳述：自認原告主張傷害之事實，並對原告請求醫療費用、看護費用及工作損失
    金額部分均無意見，惟原告請求精神慰撫金額部分過高。
丙、本院依職權調閱本院九十年度簡字二七○五號刑事卷宗，及向財政部財稅資料中
    心調閱被告甲○○之財產資料。
    理    由
一、按訴狀送達後，原告不得將原訴變更或追加他訴，但擴張或減縮應受判決事項之
    聲明者，不在此限，民事訴訟法第二百五十五條第一項第三款定有明文。本件原
    告起訴請求被告給付一百萬元，於訴訟進行中，變更請求被告給付五十三萬七千
    五百五十三元，核其所為係屬減縮應受判決事項之聲明，揆諸首揭說明，依法應
    予准許。
二、原告起訴主張：被告於九十年一月二十四日在台北縣新店市○○路○段近碧潭派
    出所處之檳榔路公車站，基於傷害之犯意，出手毆打原告之頭部，致原告受有頭
    部外傷併臉部多處擦傷、腦震盪等傷害，原告因而支出醫療費用五千五百五十三
    元、看護費用一萬六千元、受有薪資損失一萬六千元，並受有精神上之損害，為
    此本於侵權行為之規定，請求被告賠償五十三萬七千五百五十三元及給付法定遲
    延利息。被告自認原告主張傷害之事實，及對於原告請求醫療費用、看護費用及
    工作損失金額部分均無意見，惟以：原告請求精神慰撫金額過高等語，資為抗辯
    。
三、查原告主張被告於九十年一月二十四日在台北縣新店市○○路○段近碧潭派出所
    處之檳榔路公車站，基於傷害之犯意，出手毆打原告之頭部，致原告受有頭部外
    傷併臉部多處擦傷、腦震盪等傷害之事實，業據其提出財團法人天主教耕莘醫院
    診斷書為證，並為被告所不爭執，而被告前開傷害犯行，亦經本院刑事庭以九十
    年度簡字第二七○五號判決被告有期徒刑四月確定在案，此經本院調閱該刑事案
    卷查明無訛，復有該刑事判決書在卷為憑，自堪信原告之主張為真實。
四、按因故意或過失，不法侵害他人之權利者，負損害賠償責任；又不法侵害他人身
    體或健康者，對於被害人因此喪失或減少之勞動能力，或增加生活上之需要時，
    應負損害賠償責任；不法侵害他人身體、健康、名譽、自由、信用、隱私、貞操
    ，或不法侵害其他人格法益而情節重大者，被害人雖非財產上之損害，亦得請求
    賠償相當之金額，民法第一百八十四條第一項前段、第一百九十三條第一項、第
    一百九十五條第一項前段分別定有明文。本件被告出手毆打原告之頭部，致原告
    受有頭部外傷併臉部多處擦傷、腦震盪等傷害，乃故意不法侵害原告之身體，原
    告自得就其所受損害，請求被告賠償。茲就原告請求被告賠償醫療費用、看護費
    用、工作損失及精神上之損害，有無理由，逐項審究如左：
（一）醫療費用部分：原告主張其因本件侵權行為受有前述傷害，因而支出醫療費五
      千五百五十三元乙節，業據其提出財團法人天主教耕莘醫院醫療費用收據十份
      為證，並為被告所不爭執，原告就此部分之請求，應予准許。
（二）看護費用部分：原告主張其住院八日，每日看護費二千元，共支出一萬六千元
      ，因係私人看護，無法開立收據乙節，尚合情理，亦為被告所不爭執，原告就
      此部分之請求，應予准許。
（三）工作損失部分：原告主張其自八十九年八月間起受僱於新店客運公司擔任駕駛
      員，日薪二千元，因遭被告毆打住院八日致無法工作，共損失一萬六千元乙節
      ，業據其提出扣繳憑單一份、薪資表十七份為證，並為被告所不爭執，原告就
      此部分之請求，應予准許。
（四）精神慰撫金部分：原告主張因身體受傷害致精神上受有痛苦，請求被告賠償五
      十萬元乙節，被告抗辯原告請求過高。本院審酌原告所受為頭部外傷及腦震盪
      等傷害，經醫囑指示出院後仍須門診追蹤治療，治療期間顯非短期內可結束（
      有上開醫院診斷書在卷可參），並考量兩造之身分、地位及經濟能力（有財政
      部財稅資料中心資料在卷可參），認原告請求以二十萬元為適當，逾此數額之
      請求，應予駁回。
    以上合計原告因被告侵權行為所受損害金額為二十三萬七千四百八十三元（5553
    ＋16000＋16000＋200000＝237553），依前揭法律規定，自得請求被告賠償。
五、綜上，原告因被告侵權行為，受有醫療費用、看護費用、工作損失及精神上損害
    ，共計二十三萬七千五百五十三元，依法得請求被告賠償。從而，原告本於民法
    民法侵權行為之規定，請求被告賠償五十三萬七千五百五十三元及自起訴狀繕本
    送達翌日即九十年十月九日起按年息百分之五計算之利息，於二十三萬七千五百
    五十三元及自九十年十月九日起算法定遲延利息部分，為有理由，應予准許；其
    餘逾此所為請求，為無理由，應予駁回。
六、原告陳明願供擔保，聲請宣告假執行，經核其勝訴部分，並無不合，爰酌定相當
    之擔保金額准許之；至原告敗訴部分，其假執行之聲請已失所依附，應予駁回。
七、結論：本件原告之訴為一部有理由，一部無理由，依民事訴訟法第七十九條但書
    、第三百九十條第二項，判決如主文。
中　　　華　　　民　　　國　　九十一　　年　　　一　　　月　　  十一  　日
                                            民事第二庭法      官　曾部倫
右為正本係照原本作成。
如對本判決上訴，須於判決送達後廿日內向本院提出上訴狀。
中　　　華　　　民　　　國　　九十一　　年　　　一　　　月　　　十一　　日
　　　　　　　　　　　　　　　　　　　　　　　　　　　法院書記官　柯月英
